臺灣桃園地方法院刑事判決　　　　　　100年度審訴字第86號
公　訴　人　臺灣桃園地方法院檢察署檢察官
被　　　告　劉家祥
　　　　　　余遠來
上列被告因偽造文書等案件，經檢察官提起公訴（99年度偵字第
20851 號），本院判決如下：
    主      文
劉家祥共同竊盜，處有期徒月，如易科罰金，以新臺幣壹仟元
折算壹日；又共同竊盜，處有期徒刑貳月，如易科罰金，以新臺
幣壹仟元折算壹日；又共同竊盜，處有期徒刑貳月，如易科罰金
，以新臺幣壹仟元折算壹日；又共同竊盜，處有期徒刑貳月，如
易科罰金，以新臺幣壹仟元折算壹日；應執行有期徒刑陸月，如
易科罰金，以新臺幣壹仟元折算壹日。
余遠來共同竊盜，處有期徒刑月，如易科罰金，以新臺幣壹仟
元折算壹日；又共同竊盜，處有期徒刑貳月，如易科罰金，以新
臺幣壹仟元折算壹日；又共同竊盜，處有期徒刑貳月，如易科罰
金，以新臺幣壹仟元折算壹日；又共同竊盜，處有期徒刑貳月，
如易科罰金，以新臺幣壹仟元折算壹日；應執行有期徒刑柒月，
如易科罰金，以新臺幣壹仟元折算壹日。
    事  實
一、犯罪事實：
    劉家祥與余遠來共同意圖為自己不法之所有，先後多次均基
    於竊盜之犯意聯絡，分別為下列竊盜行為，(一)於民國99年6
    月24日21時許，在新竹縣關西鎮仁安里7 鄰拱子溝3 號，由
    劉家祥以自備之鑰匙（已丟棄，未扣案）負責下手行竊，余
    遠來負責把風，共同竊取溫吉楠所有停放於該處之牌照號碼
    為1121-NH 號自小貨車，得手後作為2 人行竊工具之用；(二)
    復於99年6 月25日凌晨0 時至1 時許，駕駛上開自小貨車至
    桃園縣觀音鄉金湖村後湖77-6號旁之空地，徒手竊取周祖泉
    所有，置放於該處棚架內之農用搬運機1 台，得手後旋即離
    開現場；(三)又於同日凌晨竊取上揭周祖泉所有之農用搬運機
    後某時，駕駛上開自小貨車在桃園縣觀音鄉金湖村附近某不
    詳地點，乘無人看管之際，竊取他人所有置放在路旁工地之
    工程用鷹架1 批，2 人一同將鷹架1 批搬至上開自小貨車上
    ，得手後旋即離開現場；(四)再於同日竊取前揭鷹架後凌晨1
    時許，在桃園縣楊梅市○○路○段456 號前，竊取葉連勤英
    之婆婆葉吳玉所有置放於路旁之白鐵門1 片，由劉家祥徒手
    搬取，余遠來負責把風，得手後逃離現場，並於99年6 月26
    日上午7 至8 時許，將前揭農用搬運機1 台、鷹架1 批及白
    鐵門1 片載往桃園縣龍潭鄉烏樹林村4 鄰烏林10之1 號「成
    福企業社」，變賣予不知情之負責人吳周成；(五)劉家祥為銷
    售贓物竟復基於偽造文書之犯意，冒用「王嘉翔」之名義，
    在福源企業社銷售報廢貨物切結書上偽造「王嘉翔」之簽名
    及指印各1 枚，將該偽造之私文書交付予吳周成以為行使，
    致生損害於成福企業社及王嘉翔（行使偽造私文書部分犯行
    由本院另行審結）。嗣劉家祥與余遠來於99年7 月1 日20時
    10分許，為警拘提到案後循線查獲。
二、案經桃園縣政府警察局龍潭分局報請臺灣桃園地方法院檢察
    署檢察官偵查起訴。
    理  由
一、本案所引用之供述及非供述證據，經本院依法踐行調查證據
    程序，檢察官、被告均不爭執各該證據之證據能力，且迄本
    院言詞辯論終結前均未就證據之證據能力聲明異議，又查無
    依法應排除其證據能力之情形，是後述所引用證據之證據能
    力均無疑義，依法自有證據能力，均得作為本案證據。
二、上揭犯罪事實，業據被告劉家祥於警詢、本院準備程序及審
    理時及被告余遠來於警詢、檢察事務官詢問、本院準備程序
    及審理時均自白不諱，互相符合，且經證人即被害人溫吉楠
    、周祖泉於警詢之指述及證人吳周成、葉連勤英於警詢時之
    證述無訛，並有牌照號碼1121-NH 號失車- 唯讀案件基本資
    料、贓物認領保管單、龍潭分局偵查隊所查獲贓（證）物代
    保管物條各1 紙、刑案現場照片12張、監視器翻拍畫面6張
    及牌照號碼1121-N H號自小貨車照片4 張等附卷可稽，足認
    被告之自白與事實相符，堪以採信。本件事證明確，被告犯
    行堪以認定，應依法論科。
三、核被告2 人所為均係犯刑法第320 條第1 項之普通竊盜罪。
    被告劉家祥與余遠來間就上揭犯罪事實(一)至(四)，具有犯意聯
    絡及行為分擔，應論以共同正犯。被告2 人所犯上開各罪間
    ，犯意各別，行為互異，應予分論併罰。爰審酌被告2 人恣
    意竊取他人財物，危害社會治安非輕，惟念其於本案審理時
    坦承犯行，犯後態度尚佳等一切情狀，分別量處如主文所示
    之刑，並均諭知易科罰金之折算標準，暨定其應執行之刑，
    並諭知易科罰金之折算標準。至被告行竊時所使用之前揭鑰
    匙1 支，惟經劉家祥於本院審理中陳明業已丟棄，而未扣案
    ，為免將來執行困難，爰不予宣告沒收，附此敘明。
據上論斷，刑事訴訟法第284 條之1 、第299 條第1 項前段，刑
法第320 條第1 項、第41條第1 項前段、第8 項、第51條第5 款
，刑法施行法第1 條之1 第1 項、第2 項前段，判決如主文。
本案經檢察官王碩志到庭執行職務。
中    華    民    國    100   年     3    月    25    日
                  刑事庭        法  官  潘怡華
以上正本證明與原本無異。
如不服本判決應於收受判決後10日內向本院提出上訴書狀，並應
敘述具體理由。其未敘述上訴理由者，應於上訴期間屆滿後20日
內向本院補提理由書( 均須按他造當事人之人數附繕本) 「切勿
逕送上級法院」。
                                書記官  施春祝
中    華    民    國    100   年     3    月    25    日
附錄本案論罪科刑法條：
中華民國刑法第320條
意圖為自己或第三人不法之所有，而竊取他人之動產者，為竊盜
罪，處5年以下有期徒刑、拘役或5百元以下罰金。
意圖為自己或第三人不法之利益，而竊佔他人之不動產者，依前
項之規定
處斷。
前二項之未遂犯罰之。